

FACUNDO WEGHER OSCI

FULLSTACK DEVELOPER GAME PROGRAMMER INGENIERO EN ALIMENTOS

PFRFII

Soy un Ingeniero en alimentos y Técnico químico con experiencia en industria, en sector tanto público como privado, y que desde el 2021 decidí volcarme al mundo IT.

Desarrollador Full Stack con facilidad para aprender nuevos lenguajes, con atención a la funcionalidad de mis proyectos y a la aceptación del usuario.

Programador de videojuegos con PixiJS.

EDUCACIÓN

FULLSTACK DEVELOPER

Argentina Programa - INTI - CESSI - (Sept 2021 - Ago 2022)

- Diseño Frontend de apps web Angular framework
- Desarrollo de API REST- Backend Springboot
- Manejo de bases de datos MySQL
- Deploy a sus respectivas nubes.

GAME PROGRAMMER

Oficios de la economía del conocimiento: Desarrollo de videojuegos con PixiJS The Rabbit Hole - Municipalidad de Paraná (Mar 2022 - Ago 2022)

- Desarrollo de videojuegos con PixiJS.
- Lenguaje de programación: Typescript
- Presentación de ideas de negocios.
- Presentación de videojuego creado.

INGENIERO EN ALIMENTOS

Facultad de Ingeniería Química - Universidad Nacional del Litoral (2009 - 2017) Santa Fe, Argentina

TÉCNICO OUÍMICO

Escuela Industrial Superior (2003 - 2008) - Anexa a FIQ - UNL Santa Fe, Argentina

HABILIDADES/ **I FNGUAJFS**

- HTML5
- CSS3
- Javascript
- Java
- Angular

- Springboot
- Git
- PixiJS
- Typescript

OTRA FORMACIÓN

Inglés - C1 - Advanced - Acreditado por EF Standart English Test (Oct 2022)

PYTHON

Facultad de Biología y Ciencias Biológicas - FBCB - UNL (Sept 2022 - Oct 2022) • Uso de herramientas de Python y Calc de Libre Office en la resolución de problemas,

HACCP

Facultad de Ingeniería Química-FIQ - UNL (Jun 2019 - Ago 2019) • Curso de posgrado - Educación Continuada,

MÁS

NACIONALIDAD

HOBBIES

Argentina - Italiana

LICENCIA DE CONDUCTOR B1

Astronomía - Voleyball - Basquetball LUGAR DE RESIDENCIA Paraná, Entre Ríos, Arg Guitarra - Canto - Programación

Teléfono: +54 342 4073171

LinkedIn: www.linkedin.com/in/facundo-ignacio-wegher-osci-45612814b

Email: fwegher@gmail.com

Sitios: https://cpetruzzo.github.io/DisenioWeb

EXPERIENCIA

PROGRAMADOR DE VIDEOJUEGOS

Killabunnies (Nov 2022 - A la fecha)

- Programador de videojuegos usando PixiJS.
- Formación en ISO 9001.

COORDINADOR DE LABORATORIO BROMATOLÓGICO

Municipalidad de Paraná - (Mar 2020 - a la fecha)

- Acondicionamiento y puesta a punto de laboratorio de bromatología de la Municipalidad de Paraná. Plan de evacuación. Diseño de refacciones.
- Control de stock y pedido de insumos.
- Confección del manual de Técnicas de Laboratorio y del manual de Buenas Prácticas de Laboratorio.
- Toma de muestras y realización de análisis microbiológicos en aguas de uso recreativo.
- Coordinación de tareas en conjunto con el organismo provincial ICAB (Instituto de Control de Alimentación y Bromatología). Auditorías. Planificación para el dictado del curso de manipuladores de alimentos. Convenio Municipalidad de Paraná -ICAB.
- Inspecciones y auditorias a establecimientos alimenticios en la ciudad.
- Confección del material y dictado de capacitaciones en manipulación segura de alimentos a puesteros/feriantes tanto para la Fiesta Nacional del Mate como para la Fiesta de Disfraces de Paraná (eventos de entre 60.000 y 100.000 personas).

DOCENTE UNIVERSITARIO

JTP: Análisis Matemático II - Profesorado en Matemática Cursos de Ingreso - Prof. en Educación Tecnológica, Prof. Física y Prof. Química Facultad de Ciencia y Tecnología - Oro Verde, E.R. - UADER (Feb 2021 - Feb 2022)

• Docente de matemática. Dictado de clases prácticas. Consultas. Desarrollo de ejercicios.

JEFE / INGENIERO DE PROCESOS

Indaquim S.A. - Santa Fe (Ago 2019 - Ene 2020)

- Control de personal. A cargo de 100 personas.
- Responsable de control de calidad y auditorias a la empresa.
- Encargado de ventas a Milkaut S.A. y a empresas de la zona. Cotizaciones.
- Control de los vehículos de transporte.
- Elaboración y correcciones en la carpeta de Buenas Prácticas de Manufactura.
- Reclutamiento de Personal.

ASESOR EXTERNO EN BROMATOLOGÍA

Municipalidad de María Grande, E.R - (Jul 2019 - Ago 2019)

- Asesoramiento externo en lo referido a inspecciones, inocuidad, seguridad alimentaria y estudios de factibilidad para comercios relacionados con el rubro alimenticio.
- Colaboración en la confección de Ordenanzas para el municipio.
- Participación en la organización de la fiesta de disfraces de la ciudad.

ANALISTA DE LABORATORIO / DESARROLLADOR DE PRODUCTOS

Naiman S.A. - (Mar 2018 - Oct 2018)

- Atención al proceso de homogenización de miel para exportación: preparación de las soluciones, reactivos y muestras. Análisis de las muestras siguiendo los protocolos registrados.
- Desarrollo e implementación de mejoras de eficiencia, calidad y productividad.
- Utilización de equipamiento complejo, en particular HPLC Cromatografía Líquida de Alta Resolución y de PCR para .
- Análisis de pesticidas y medicamentos en muestras de miel. Realización de las acciones de mantenimiento de primer nivel del equipamiento complejo. Realización de análisis de resultados.
- Participación de los desarrollos y de las validaciones de los métodos de análisis, del funcionamiento de la calidad. Actualización de stocks de consumibles, reactivos y materiales necesarios para el buen funcionamiento de trabajo.
- Participación en el equipo de HACCP para su correcta actualización 2015.